臺灣高等法院刑事裁定　　　　　　　　　 96年度抗字第760號
抗　告　人
即　被　告　甲○○
上列抗告人因違反毒品危害防制條例案件，不服臺灣臺北地方法
院，中華民國96年7 月20日裁定（原審案號：96年度聲字第1453
號），提起抗告，本院裁定如下：
    主  文
抗告駁回。
    理  由
一、原裁定意旨略以：本件聲請人即被告甲○○之住所在「臺北
    縣瑞芳鎮○○街203 號」等情，業據被告於原審96年度訴字
    第362 號刑事案件偵查及審理中供述在卷，且有法務部戶役
    政連結作業系統資料一紙附卷可稽；又原審96年度訴字第36
    2 號刑事判決書，經送達被告上開住所，因未獲會晤本人，
    亦無受領文書之同居人或受僱人，而於96年5月8日寄存送達
    於臺北縣政府警察局瑞芳分局九份派出所，並作送達通知書
    兩份，一份黏貼於該應受送達人住所門首，另一份置於該送
    達處所信箱或其他適當位置，以為送達等情，亦有本院送達
    證書一紙在卷可考，揆諸前揭文書送達之規定，該文書自寄
    存之日起經10日，即於96年5 月18日發生送達效力，至於應
    受送達人實際於何時收取文書，對於依法發生之送達效力並
    無影響，是本件被告至遲應於判決發生送達效力後10日上訴
    期間及4 日在途期間內，即於96年6月1日前提出上訴，然被
    告遲至96年7月5日始經臺灣臺北監獄向本院提出本件聲請狀
    並聲明上訴，其上訴顯已逾期。又查被告於96年5 月19日遭
    逮捕入臺北分監，嗣於同月29日移送臺灣臺北監獄執行等情
    ，固有本院被告前案紀錄表暨入出監簡列表各一份在卷可按
    ，然前述案件判決書於96年5 月18日依法發生送達效力之時
    ，被告並未在監所，原審前對被告之住所為寄存並發生送達
    效力，均屬合法有據，被告於判決書發生送達效力後始經逮
    捕拘禁，並不影響判決書業經合法送達及起算上訴期間之效
    力，又各該關於文書送達方式、效力及期間之規定，既均為
    法律所明定，亦難認被告之遲誤上訴期間有何正當理由，應
    認其遲誤係因自身過失所致，其回復原狀之聲請，於法不合
    ，應予駁回。從而本件上訴，仍應認已逾上訴期間，不合法
    律上之程式，應併予駁回等語。
二、本件抗告意旨略以：抗告人確實均未發現該送達黏貼通知書
    ，致當然無法知曉該案判決書業已寄發且寄存之事實，而該
    通知書是否為其他外在因素導致脫落（如遭孩童撕毀或風雨
    吹落等），致使抗告人未得有發現該送達通知書，甚而至今
    抗告人仍未有接收到該案判決書正本，故該案上訴期間內之
    違誤，係顯非為抗告人本身過失所致。再查，抗告人於96年
    5 月19日因他案遭逮捕入監，而依抗告人於該案上訴期間內
    業已入監，當然未有接收該案判決書之事實，故謹依法提出
    回復原狀之聲請，撤銷原審駁回之決定等語。
二、經查：
  (一)按非因過失，遲誤上訴、抗告或聲請再審之期間，或聲請撤
    銷或變更審判長、受命推事、受託推事裁定或檢察官命令之
    期間者，於其原因消滅後5 日內，得聲請回復原狀；因遲誤
    上訴或抗告或聲請再審期間而聲請回復原狀者，應以書狀向
    原審法院為之。其遲誤聲請撤銷或變更審判長、受命推事、
    受託推事裁定或檢察官命令之期間者，向管轄該聲請之法院
    為之。非因過失遲誤期間之原因及其消滅時期，應於書狀內
    釋明之。聲請回復原狀，應同時補行期間內應為之訴訟行為
    ；又回復原狀之聲請，由受聲請之法院與補行之訴訟行為合
    併裁判之，如原審法院認其聲請應行許可者，應繕具意見書
    ，將該上訴或抗告案件送由上級法院合併裁判，刑事訴訟法
    第67條第1項、第68條、第69條第1項定有明文。
  (二)次按於應受送達人之住、居所、事務所或營業所，不獲會晤
    應受送達人或其他有辨別事理能力之同居人或受僱人者，得
    將文書寄存送達地之自治或警察機關，並作送達通知書兩份
    ，一份黏貼於應受送達人住居所、事務所、營業所或其就業
    處所門首，另一份置於該送達處所信箱或其他適當位置，以
    為送達，又寄存送達，自寄存之日起，經10日發生效力，刑
    事訴訟法第62條準用修正民事訴訟法第136 條、137條、138
    條規定參照。再上訴期間為10日，自送達判決後起算，而應
    於法定期間內為訴訟行為之人，其住所、居所或事務所不在
    法院所在地者，計算該期間時，應扣除其在途之期間，亦為
    刑事訴訟法第349條、第66條第1項所明定。
  (三)查本件抗告人甲○○之住所設於「臺北縣瑞芳鎮○○街203
    號」等情，業據被告於偵查及審理中供述在卷（見臺灣臺北
    地方法院檢察署96年度毒偵字第315號偵查卷附96年1月11日
    偵訊筆錄、原審96年度訴字第362號審理卷附96年4月13日審
    理筆錄），且有法務部戶役政連結作業系統資料1 紙附卷可
    稽（見同上審理卷第21頁）；又原審96年度訴字第362 號刑
    事判決書，經送達被告上開住所，因未獲會晤本人，亦無受
    領文書之同居人或受僱人，而於96年5月8日寄存送達於臺北
    縣政府警察局瑞芳分局九份派出所，並作送達通知書兩份，
    一份黏貼於該應受送達人住所門首，另一份置於該送達處所
    信箱或其他適當位置，以為送達等情，亦有原審法院送達證
    書1 紙在卷可考（見同上審理卷第57頁），揆諸前揭寄存送
    達之規定，該文書自寄存之日起經10日，即於96年5 月18日
    起發生送達效力，至於應受送達人實際於何時收取文書，對
    於依法發生之送達效力並無影響，是本件抗告人至遲應於判
    決發生送達效力後10日上訴期間並加計4 日在途期間內，即
    於96年6月1日（該日為法院正常上班之日）前提出上訴，然
    被告遲至96年7月5日始經臺灣臺北監獄向原審法院提出本件
    聲請狀並聲明上訴，有聲請狀上臺灣臺北監獄受狀登記戳章
    在卷可按，其上訴顯已逾期。
  (四)又抗告人雖陳稱其於96年5 月19日即遭逮捕監禁迄今，非因
    過失而遲誤上訴期間，聲請回復原狀云云，惟查本件抗告人
    於96年5 月19日遭逮捕入臺北分監，嗣於同月29日移送臺灣
    臺北監獄執行等情，固有本院被告前案紀錄表暨入出監簡列
    表各1份在卷可按（見原審卷第6至21頁），然前述96年度訴
    字第362號案件之判決書於96年5月18日依法發生送達效力之
    時，被告並未在監所，原審法院前對抗告人之住所為寄存並
    發生送達效力，均屬合法有據，抗告人於判決書發生送達效
    力後始經逮捕拘禁，並不影響判決書業經合法送達及起算上
    訴期間之效力，又各該關於文書送達方式、效力及期間之規
    定，既均為法律所明定，亦難認抗告人之遲誤上訴期間有何
    正當理由。又抗告人所稱未發現該送達黏貼通知書，無法知
    曉該案判決書業已寄發且寄存之事實，該通知書是否為其他
    外在因素導致脫落等情，此乃抗告人自我設想之詞，並無任
    何憑據足以佐證，尚不足以釋明有非因過失遲誤而有正當之
    理由，亦不足以為據。
三、綜上，本件應認其遲誤係因自身過失所致，其回復原狀之聲
    請，自屬於法不合。從而，原審據此駁回抗告人回復原狀之
    聲請，並認上訴已逾上訴期間，併予駁回抗告人之上訴，核
    無違誤。本件抗告人徒憑己意，猶執陳詞，提起本件抗告，
    為無理由，應予駁回。
據上論結，應依刑事訴訟法第412條，裁定如主文。
中　　華　　民　　國　　96　　年　　8 　　月　　10　　日
　　　　　　　　　刑事第十五庭審判長法　官  吳昭瑩
　　　　　　　　　　　　　　　　　  法　官  李正紀
　  　　　　　　　　　　　　　　　  法　官  李釱任
以上正本證明與原本無異。
如不服本裁定，應於收受送達後五日內向本院提出抗告狀
                                    書記官  洪秋帆
中　　華　　民　　國　　96　　年　　10　　月　　13　　日
